【裁判字號】    98,簡上,158
【裁判日期】    990114
【裁判案由】    詐欺
【裁判全文】
臺灣花蓮地方法院刑事判決             98年度簡上字第158號
上  訴  人  臺灣花蓮地方法院檢察署檢察官
被      告  甲○○
上列上訴人因被告詐欺案件，不服本院花蓮簡易庭中華民國98年
8月31日98年度花簡字第860號之第一審判決（聲請簡易判決處刑
案號為98年度偵字第3261號），提起上訴，暨移送併案審理（臺
灣臺中地方法院檢察署98年度偵字第22106 號、臺灣新竹地方法
院檢察署98年度偵字第6066號），本院管轄之第二審合議庭判決
如下：
    主  文
原判決撤銷。
甲○○幫助意圖為自己不法之所有，以詐術使人將本人之物交付
，處有期徒刑肆月，如易科罰金，以新臺幣壹仟元折算壹日。
    事  實
一、甲○○明知提供自己金融機構帳戶之金融卡及密碼供他人使
    用，足以幫助他人作為詐欺取財之工具，竟基於幫助他人詐
    欺取財之犯意，於民國98年5 月間某日，在臺北縣板橋市板
    橋火車站前，將其所有中華郵政股份有限公司山腳郵局，局
    號0000000號，帳號0000000號帳戶之提款卡及密碼，以每日
    新臺幣（下同）1,500 元之價格交付與真實姓名、年籍不詳
    ，綽號為「小明」之成年男子使用，「小明」所屬之詐騙集
    團成員以之為下列詐欺行為：（一）在雅虎奇摩拍賣網站上
    刊登拍賣SHARP廠牌，型號T930號之行動電話，於同年5月24
    日晚上10時許，該詐騙集團成員在網路上佯稱乙○○已得標
    ，並以即時通與乙○○聯絡交易事宜，使乙○○陷於錯誤，
    於翌日下午1時48分許，依指示以自動櫃員機轉帳8,000元至
    上開帳戶，因始終未取得行動電話，始知受騙；（二）在露
    天拍賣網站刊登拍賣SONY廠牌之數位相機廣告，並於98年 5
    月25日中午12時30分許，向丙○○佯稱其以5,000 元得標，
    致丙○○陷於錯誤，於同日下午1時41 分，依指示以自動櫃
    員機轉帳5,000 元至上開帳戶，因遲未收到上開數位相機，
    始知受騙；（三）在奇摩雅虎拍賣網站上刊登拍賣ACER廠牌
    ，型號160GXP號之迷你筆記型電腦廣告，並於98年5月25 日
    下午1時18分許，向游傳傑佯稱其以6,200元得標，致游傳傑
    陷於錯誤，於同日下午5時38分，依指示轉帳6,200元至上開
    帳戶，因遲未收到上開迷你筆記型電腦，始悉受騙；（四）
    在奇摩雅虎拍賣網站上刊登拍賣SONY廠牌，型號T700號之數
    位相機廣告，並於98年5月22日晚上7時8 分許，向丁○○佯
    稱其以6,000元得標，致丁○○陷於錯誤，於同月25日下午1
    時44分，依指示先匯款一半價款之訂金3,000 元至上開帳戶
    ，因遲未收到上開數位相機，始悉受騙。嗣經乙○○等報警
    循線查知上情。
二、案經臺北市政府警察局內湖分局報告臺灣花蓮地方法院檢察
    署檢察官聲請以簡易判決處刑及臺中市警察局第六分局報告
    臺灣臺中地方法院檢察署檢察官、新竹市警察局第三分局報
    告臺灣新竹地方法院檢察署檢察官函請併案審理。
    理  由
一、按被告以外之人於審判外之言詞或書面陳述，除法律有規定
    者外，不得作為證據；又被告以外之人於審判外之陳述，經
    當事人於審判程序同意作為證據，法院審酌該言詞陳述或書
    面陳述作成時之情況，認為適當者，亦得為證據。當事人、
    代理人或辯護人於法院調查證據時，知有第159條第1項不得
    為證據之情形，而未於言詞辯論終結前聲明異議者，視為有
    前項之同意，刑事訴訟法第159條第1項及第159條之5分別定
    有明文。查證人乙○○、丙○○、游傳傑、丁○○4 人於警
    詢時之陳述，雖不合刑事訴訟法第159條第1項得為證據之要
    件，惟公訴人及被告甲○○對於上開審判外之言詞陳述，均
    業於本院審理時表示無意見，且迄於本案言詞辯論終結前亦
    未再聲明異議，而本院審酌該等言詞陳述作成之情況，核無
    違法取證及證明力明顯過低之瑕疵，亦認為以之作為證據為
    適當，故依上開規定，證人乙○○、丙○○、游傳傑、丁○○4人於警詢時之陳述，均具有證據能力。
二、訊據被告對於上開犯罪事實於警詢、偵查中及本院審理時均
    坦承不諱，核與證人乙○○、丙○○、游傳傑、丁○○等於
    警詢時所證述之情節相符，此外並有自動櫃員機交易明細表
    3張、中華郵政股份有限公司山腳郵局局號0000000號，帳號
    0000000 號帳戶之開戶資料、交易明細表、郵政國內匯款執
    據各1份、YAHOO拍賣畫面列印資料2 份在卷可稽，足認被告
    之自白與事實相符，本件事證明確，被告犯行堪予認定，應
    依法論科。
三、核被告所為，係犯刑法第30條第1項前段、第339條第1 項之
    幫助詐欺取財罪。被告對詐欺集團成員所為詐欺犯行施以助
    力，為幫助犯，應依刑法第30條第2 項之規定，按正犯之刑
    減輕其刑。原審以被告罪證明確，論以幫助詐欺罪並處有期
    徒刑4月，固非無見，惟檢察官上訴後，就上開犯罪事實（
    二）、（三）、（四）之部分移請併案審理，原審就上開具
    裁判上一罪關係之犯罪事實（二）、（三）、（四）部分，
    未能審酌，即有未洽，檢察官以上開犯罪事實（二）、（三
    ）、（四）部分，原審未及審酌為由提起上訴，經查並無不
    合，自應由本院將原判決撤銷改判之。爰審酌被告並無前科
    ，素行良好，提供上開帳戶供他人犯罪使用，造成犯罪偵查
    困難，幕後犯罪者逍遙法外，致使此類詐欺犯罪手法層出不
    窮，危害交易秩序及社會治安，被害人等遭詐騙之金額，被
    告犯後坦承犯行，然未能與被害人和解等一切情狀，就其所
    犯上開之罪，量處如主文所示之刑，並諭知易科罰金之折算
    標準，以資懲儆。
據上論斷，應依刑事訴訟法第455條之1第3項、第369條第1 項前
段、第364條、第299條第1項前段，刑法第339條第1項、第30 條
第1項前段、第2項、第41條第1項前段，刑法施行法第1條之 1，
判決如主文。
本案經檢察官吳宇青到庭執行職務
中    華    民    國    99    年    1     月    14    日
                  刑事第三庭  審判長  法  官  李世華
                                      法  官  蕭一弘
                                      法  官  湯國杰
上列正本證明與原本無異。
本件不得上訴。
中    華    民    國    99    年    1     月    14    日
                                      書記官
附錄本判決論罪之法律條文：
中華民國刑法第339條
意圖為自己或第三人不法之所有，以詐術使人將本人或第三人之
物交付者，處5年以下有期徒刑、拘役或科或併科1千元以下罰金
。
以前項方法得財產上不法之利益或使第三人得之者，亦同。
前二項之未遂犯罰之。

司法院資訊處製作；財團法人民間司法改革基金會備份。
